【裁判字號】    94,訴,501
【裁判日期】    950511
【裁判案由】    毒品危害防制條例
【裁判全文】
臺灣苗栗地方法院刑事判決               94年度訴字第501號
公  訴  人  臺灣苗栗地方法院檢察署檢察官
被      告  甲○○
                    國民身分證.
                    弄1號4樓.
指定辯護人  彭巧君  律師
上列被告因違反毒品危害防制條例案件，經檢察官提起公訴（93
年度偵字第589 號），本院判決如下：
    主      文
甲○○共同連續販賣第一級毒品，處有期徒刑肆年，併科罰金新
台幣肆萬元，罰金如易服勞役，以新台幣玖佰元即銀元參佰元折
算壹日；所得財物新臺幣壹萬貳仟伍佰元沒收之，如全部或一部
不能沒收時，以其財產抵償之。
    事      實
一、甲○○綽號為「大目仔」，與陳振豪（綽號為「阿豪」，
    所涉販賣毒品部分，由本院另案審理中）為男女朋友關係，
    為圖免費施用毒品，竟與陳振豪共同基於營利之目的，販賣
    第1 級毒品之概括犯意，於附表所示時、地，以附表所示之
    價格及數量，連續販賣第1 級毒品海洛因予附表所示之張國
    巡（綽號阿狗）、魏鳳亭（綽號亞亞）、張智威（綽號阿威
    ）、蕭文斌（綽號阿斌）及徐志銀（綽號阿銀）。嗣經警於
    92年9 月17日，依相關證人之證述循線查獲上情。
二、案經經苗栗縣警察局竹南分局報請台灣苗栗地方法院檢察署
    檢察官偵查起訴。
    理      由
一、上揭事實，業據被告甲○○於警詢時、偵查中及本院審理中
    坦承不諱，核與證人A2、A9、A10 、A13 、A14 、B6、B9
    （依證人保護法規定保護之，真實姓名、年籍資料詳如卷內
    真實姓名代號對照表）於警詢時、偵查中之證述情節相符。
    是被告上揭自白確與事實相符。從而，本件事證明確，被告
    之上揭販賣第1 級毒品海洛因犯行自堪認定，應予依法論科
    。
二、按海洛因屬於87年5 月20日公布之毒品危害防制條例第2條
    第1 項第1 款規定之第1 級毒品。核被告甲○○所為，係犯
    毒品危害防制條例第4 條第1 項之販賣第1 級毒品罪。被告
    與另案被告陳振豪就上揭販賣毒品犯行間，有犯意之聯絡及
    行為之分擔，均為共同正犯。被告販賣第1 級毒品海洛因前
    之持有毒品海洛因行為，本應以持有論，惟持有後進而販賣
    ，其持有之低度行為應被販賣之高度行為所吸收，故不再論
    以持有第1 級毒品罪。被告先後多次販賣第1 級毒品海洛因
    之犯行，時間密接，犯罪構成要件相同，顯係基於概括犯意
    而反覆為之，為連續犯，且除法定刑最重本刑為死刑及無期
    徒刑，依刑法第64條第1 項及第65條第1 項之規定，均不得
    加重外，應依刑法第56條之規定，論以1 罪，並加重其刑。
    次按毒品危害防制條例第17條所指之供出毒品來源，「限於
    供出毒梟前手或上游販毒者，不包括供出『共犯』在內」，
    最高法院93年度台上字第3602號、第4203號判決參照。本件
    被告於偵查期間，雖主動供出毒品來源另案陳振豪，然陳振
    豪既經認定與被告犯罪有共同正犯關係，自不能依該條規定
    減輕其刑。惟被告於本案除主動供出毒品來源外，另「供出
    其他販賣者甚眾（涉及證人保護法規定之保密問題，參閱卷
    證資料）」，業經檢察官於起訴書中予以敘明（見起訴書第
    3 頁），是被告既經於偵查中供述其他共犯之犯罪事實，因
    而使檢察官得以追訴其他共犯，並事先即已徵得檢察官之同
    意而適用證人保護法之規定，即應依證人保護法第14條第1
    項規定減輕其刑，並先加重後減輕之。起訴書認為應依毒品
    危害防制條例第17條規定，予以減輕其刑，容有誤會，併予
    更正。又參酌本件被告純粹係為獲免費施用毒品，及因有幼
    子需照養，經濟上有困難時，另案被告陳振豪均會提供幫助
    ，始與另案被告陳振豪共同販賣毒品（參見本院95年4 月27
    日審判筆錄第6 、7 頁），且實際販毒所得均係由另案被告
    陳振豪取得，衡情其犯罪情狀尚堪憫恕，本院倘依毒品危害
    防制條例第4 條第1 項規定宣告法定最低刑，猶嫌過重，爰
    依刑法第59條之規定，遞減輕其刑。爰審酌於實施本件犯罪
    前，有違反麻醉藥品管理條例及槍砲彈藥刀械管制條例等犯
    罪前科，有台灣高等法院被告前案紀錄表1 紙附卷可稽，足
    見被告素行尚非良好、犯罪動機、目的、犯後坦承犯行，知
    所悔悟，態度良好及檢察官具體求刑販賣第1 級毒品犯行部
    分有期徒刑4 年以上、併科罰金新台幣（下同）4 萬元以上
    等一切情狀，量處如主文所示之刑，並就併科罰金部分諭知
    易服勞役之折算標準，以示懲儆。另被告連續販賣海洛因予
    張國巡、魏鳳亭、張智威、蕭文斌、徐志銀所得達1 萬2 千
    5 百元，此販賣所得財物雖未扣案，惟客觀上既不能證明業
    已滅失，依毒品危害防制條例第19條第1 項之規定應予宣告
    沒收，如全部或一部不能沒收時，以其財產抵償之，併此敘
    明。
據上論斷，應依刑事訴訟法第299 條第1 項前段，毒品危害防制
條例第4 條第1 項、第19條第1 項，刑法第11條、第28條、第56
條、第59條、第42條第2 項，證人保護法第14條第1 項，罰金罰
鍰提高標準條例第2 條，現行法規所訂貨幣單位折算新台幣條例
第2 條，判決如主文。
本案經檢察官黃俊鳴到庭執行職務。
中    華    民    國    95    年    5    月     11    日
                  刑事第二庭  審判長法  官  林  燦  都
                                    法  官  羅  貞  元
                                    法  官  吳  炳  桂
以上正本證明與原本無異。
如不服本判決，應於判決送達後10日內向本院提出上訴狀（應附
繕本），上訴於臺灣高等法院台中分院。
                                    書記官  蘇  文  熙
中    華    民    國    95    年    5     月    15    日
附錄本判決論罪科刑法條全文：
毒品危害防制條例第4 條第1項：
製造、運輸、販賣第1 級毒品者，處死刑或無期徒刑；處無期徒
刑者，得併科新臺幣1千萬元以下罰金。
附表：
   ┌──┬────┬────┬────┬───────────┬───┐
   │編號│販賣對象│犯罪時間│犯罪地點│毒品種類、數量及金額  │ 備註 │
   │    │        │        │        │（新臺幣）            │      │
   ├──┼────┼────┼────┼───────────┼───┤
   │    │        │91年9或 │另案被告│販賣海洛因1 次，1 小包│被告劉│
   │    │張國巡  │10月間  │陳振豪位│1000元。              │靖郁販│
   │1   │（綽號阿│        │於苗栗縣│                      │毒所得│
   │    │狗）    │        │頭份鎮德│                      │均交予│
   │    │        │        │義路住處│                      │另案被│
   │    │        │        │附近    │                      │告陳振│
   │    │        │        │        │                      │豪。  │
   ├──┼────┼────┼────┼───────────┤      │
   │    │魏鳳亭  │91年11月│同上處所│販賣海洛因2 次，1 次1 │      │
   │2   │（綽號亞│至12月間│        │小包500 元，1 次1 小包│      │
   │    │亞）    │        │        │2000元，2 次合計2500  │      │
   │    │        │        │        │元。                  │      │
   │    │        │        │        │                      │      │
   │    │        │        │        │                      │      │
   │    │        │        │        │                      │      │
   │    │        │        │        │                      │      │
   │    │        │        │        │                      │      │
   │    │        │        │        │                      │      │
   ├──┼────┼────┼────┼───────────┤      │
   │    │張智威  │91年11月│同上處所│販賣海洛因2 次，每次1 │      │
   │3   │（綽號阿│至12月間│        │包重半錢的一半（俗稱4 │      │
   │    │威）    │        │        │分之1）3000 元，2 次合│      │
   │    │        │        │        │計6000元。            │      │
   │    │        │        │        │                      │      │
   │    │        │        │        │                      │      │
   │    │        │        │        │                      │      │
   │    │        │        │        │                      │      │
   │    │        │        │        │                      │      │
   │    │        │        │        │                      │      │
   ├──┼────┼────┼────┼───────────┤      │
   │    │蕭文斌  │91年10月│同上處所│販賣海洛因2 次，每次1 │      │
   │4   │（綽號阿│至11月間│        │小包1000元，2 次合計  │      │
   │    │斌）    │        │        │2000元 。             │      │
   │    │        │        │        │                      │      │
   │    │        │        │        │                      │      │
   │    │        │        │        │                      │      │
   │    │        │        │        │                      │      │
   │    │        │        │        │                      │      │
   ├──┼────┼────┼────┼───────────┤      │
   │    │徐志銀（│91年9或 │同上處所│販賣海洛因1 次，1 小包│      │
   │5   │綽號阿銀│10月間  │        │1000 元。             │      │
   │    │）      │        │        │                      │      │
   │    │        │        │        │                      │      │
   │    │        │        │        │                      │      │
   └──┴────┴────┴────┴───────────┴───┘


司法院資訊處製作；財團法人民間司法改革基金會備份。
